臺灣臺南地方法院民事判決
111年度訴字第1240號
原      告  石文子

訴訟代理人  吳永茂律師
            羅玲郁律師
            侯昱安律師
被      告  蔡辰宜


上列當事人間請求侵權行為損害賠償事件，經本院於民國111年1
1月8日言詞辯論終結，判決如下：
    主      文
被告應給付原告新臺幣貳佰壹拾伍萬元，及自民國一一一年三月
四日起至清償日止，按週年利率百分之五計算之利息。
訴訟費用新臺幣貳萬貳仟貳佰捌拾伍元由被告負擔。
本判決於原告以新臺幣柒拾壹萬陸仟陸佰陸拾柒元為被告供擔保
後，得假執行；但被告如以新臺幣貳佰壹拾伍萬元為原告預供擔
保，得免為假執行。
    事實及理由
一、原告起訴主張：被告為訴外人龍海生活事業股份有限公司（
    下稱龍海公司）之北高督導區處經理，負責代公司向客戶收
    取生活消費保險契約款項等一切事宜，為從事業務之人。其
    竟意圖為自己不法所有，基於侵占業務上持有之物之犯意，
    自民國108年1月30日起，於附表所示時間、地點，向原告收
    受如附表所示之契約款項共計新臺幣（下同）2,150,000元
    ，然被告收取各該款項後未如實繳給龍海公司以協助原告購
    買契約，反將之侵占入己。嗣原告察覺有異，向龍海公司查
    證，始知悉被告業務侵占犯行及侵權行為之事實。被告上開
    行為，經臺灣臺南地方檢察署（下稱臺南地檢署）檢察官以
    109年度偵字第17071號提起公訴，本院以110年度易字第173
    號刑事判決認被告犯業務侵占罪，應執行有期徒刑2年，緩
    刑5年。檢察官不服，提起上訴，經臺灣高等法院臺南分院
    以110年度上易字第491號刑事判決駁回上訴確定。原告因被
    告上開侵占行為，受有2,150,000元之損害，爰依侵權行為
    損害賠償之法律關係提起本訴等語。並聲明：１、被告應給
    付原告2,150,000元，及自起訴狀繕本送達翌日起至清償日
    止，按年息百分之5計算之利息。２、願供擔保，請准宣告假
    執行。
二、被告則以：對於刑事判決認定之事實沒有意見，被告目前無
    力一次清償原告，希望能以1個月10,000元之方式，分期償
    還原告等語，資為抗辯。並聲明：１、原告之訴駁回。２、如
    受不利判決，願供擔保請准宣告免為假執行。
三、本院得心證之理由：
（一）原告主張之上揭事實，業據其提出本院110年度易字第173
      號刑事判決、臺灣高等法院臺南分院110年度上易字第491
      號刑事判決各1份為證（見臺灣高雄地方法院111年度審訴
      字第68號卷第15至34頁），又被告上開行為，業經臺南地
      檢署檢察官提起公訴，並經本院以110年度易字第173號刑
      事判決認被告犯業務侵占罪，應執行有期徒刑2年，緩刑5
      年。檢察官不服，提起上訴，經臺灣高等法院臺南分院以
      110年度上易字第491號刑事判決駁回上訴確定等情，業經
      本院依職權調閱上開刑事卷宗無訛，且為被告所不爭執，
      堪信原告上開主張為真實。
（二）按因故意或過失，不法侵害他人之權利者，負損害賠償責
      任，民法第184條第1項前段定有明文。被告既有原告所主
      張上揭侵占之情事，並造成原告受有2,150,000元之財產
      上損害，依上開規定，被告自應負侵權行為損害賠償責任
      ，是原告請求被告賠償2,150,000元，洵屬有據。
四、另按給付無確定期限者，債務人於債權人得請求給付時，經
    其催告而未為給付，自受催告時起，負遲延責任。其經債權
    人起訴而送達訴狀或依督促程序送達支付命令，或為其他相
    類之行為者，與催告有同一之效力；遲延之債務，以支付金
    錢為標的者，債權人得請求依法定利率計算之遲延利息；應
    負利息之債務，其利率未經約定，亦無法律可據者，週年利
    率為百分之5，民法第229條第2項、第233條第1項前段及第2
    03條分別定有明文。從而，原告依侵權行為損害賠償之法律
    關係，請求被告給付原告2,150,000元，及自起訴狀繕本送
    達翌日即111年3月4日起至清償日止，按週年利率百分之5計
    算之利息，為有理由，應予准許。
五、末按訴訟費用，由敗訴之當事人負擔；法院為終局裁判時，
    應依職權為訴訟費用之裁判，民事訴訟法第78條、第87條第
    1項分別定有明文。本件訴訟費用即第一審裁判費確定為22,
    285元，應由敗訴之被告負擔，爰判決如主文第2項所示。又
    原告陳明願供擔保，請求宣告假執行，經核並無不合，爰酌
    定相當之擔保金額，予以准許；併依被告聲請如被告預供擔
    保，得免為假執行。
據上論結，本件原告之訴為有理由，依民事訴訟法第78條、第87
條第1項、第390條第2項、第392條第2項，判決如主文。
中　　華　　民　　國　　111 　年　　11　　月　　22　　日
                  民事第二庭  法  官  王參和
以上正本係照原本作成。
如對本判決上訴，須於判決送達後20日內向本院提出上訴狀。如
委任律師提起上訴者，應一併繳納上訴審裁判費。
中　　華　　民　　國　　111 　年　　11　　月　　23　　日
                              書記官  沈佩霖　　
　　　　　　　　　　　　　　　
附表：
編號 時間 客戶名稱 收款方式及金額（新臺幣） 侵占金額 （新臺幣） 地點 1 108年1月30日 石文子 支票、 50,000元 50,000元 臺南市○○區○○路0段000巷00號 2 108年3月14日 石文子 支票、 200,000元 200,000元 臺南市○○區○○路0段000巷00號 3 108年3月14日 石文子 支票、 100,000元 100,000元 臺南市○○區○○路0段000巷00號 4 108年3月28日 石文子 支票、 300,000元 150,000元 （被告有將150,000元繳給龍海公司） 臺南市○○區○○路0段000巷00號 5 108年4月20日 石文子 支票、 50,000元 50,000元 臺南市○○區○○路0段000巷00號 6 108年4月30日 石文子 支票、 150,000元 150,000元 臺南市○○區○○路0段000巷00號 7 108年4月30日 石文子 支票、 150,000元 150,000元 臺南市○○區○○路0段000巷00號 8 108年5月30日 石文子 支票、 300,000元 250,000元 （被告有將50,000元繳給龍海公司） 臺南市○○區○○路0段000巷00號 9 108年7月13日 石文子 支票、 100,000元 100,000元 臺南市○○區○○路0段000巷00號 10 108年7月31日 石文子 支票、 200,000元 200,000元 臺南市○○區○○路0段000巷00號 11 108年8月30日 石文子 支票、 50,000元 50,000元 臺南市○○區○○路0段000巷00號 12 108年9月30日 石文子 石文鑾 支票、 250,000元 250,000元 （石文子為175,000元、石文鑾〈含友人〉為75,000元） 臺南市○○區○○路0段000巷00號 13 108年10月30日 石文子 石文鑾 支票、 125,000元 125,000元 （石文子為25,000元、石文鑾為100,000元） 臺南市○○區○○路0段000巷00號 14 108年10月30日 石文子 支票、 100,000元 100,000元 臺南市○○區○○路0段000巷00號 15 108年11月29日 石文子 支票、 50,000元 50,000元 臺南市○○區○○路0段000巷00號 16 108年11月30日 石文子 支票、 25,000元 25,000元 臺南市○○區○○路0段000巷00號 17 108年12月15日 石文子 支票、 125,000元 125,000元 臺南市○○區○○路0段000巷00號  18 109年1月2日 石文子 石文鑾 支票、 175,000元 175,000元 （石文子為150,000元、石文鑾為25,000元） 臺南市○○區○○○里○○路0段000巷00號 19 109年1月30日 石文子 石文鑾 支票、 150,000元 150,000元 （石文子為50,000元、石文鑾為100,000元） 臺南市○○區○○路0段000巷00號 備註：石文子遭被告侵占金額為2,150,000元